臺灣高雄地方法院刑事判決　　　　　　　　　　　　　九十一年度易緝字第二九號
　　公　訴　人　臺灣高雄地方法院檢察署檢察官
　　被　　　告　己○○
右列被告因竊盜案件，經檢察官提起公訴（八十九年度偵字第二七二七三號）及移請
併案審理（八十九年度偵字第一八０三一號、第二六一三四號、第二七二七三號），
本院判決如左：
    主  文
己○○連續攜帶兇器竊盜，處有期徒刑拾月。
扣案板手壹支沒收。
    事  實
一、己○○前於民國六十五年間，因竊盜案件，經本院判決處有期徒刑十月，執行完
    畢後，又因竊盜案件於八十七年六月十一日經台灣高等法院高雄分院判決處有期
    徒刑五月，緩刑三年確定。於緩刑期間，猶不知悔改，復意圖為自己不法之所有
    並基於概括之犯意，於附表編號一至六所示之時、地，連續以附表各該項所示之
    方式，竊取被害人劉招娣等人所有之機車，嗣八十九年五月十七日上午九時十分
    許，己○○駕駛車號ＢＭ－九六五０號自小貨車載運ＸＧＩ－０７７號機車行經
  屏東縣高屏大橋社皮路段時為警攔檢查獲，並扣得劉女所有內有行車執照、身分
    證、健保卡各一枚及印章三枚、眼鏡一付、存摺一本及前開機車（均發還劉女）
    。另己○○於八十九年五月二十九日經台灣屏東地方法院裁定以新台幣（下同）
    二萬元具保停止羈押後，屏東縣警察局獲報又於八十九年七月二十日下午一時許
    ，在屏東縣萬丹鄉九九巷二二號，查獲附表編號三所示三部贓車，及陳楠作出具
    之附表編號二、三、四所示機車讓渡書。又八十九年十一月十八日上午九時許，
    己○○在高雄市左營區○○○路四七三號前，欲將竊得附表編號五所示ＸＭＡ－
    ８５７、ＯＺＬ－２６０號機車自ＢＭ－９６５０號小貨車卸下時為巡守隊員乙○○發現而查獲。己○○又於八十九年十二月一日晚間七時三十分許，在高雄縣
    鳥松鄉○○路勞工公園入口用變造扳手破壞車頭鎖著手竊取附表編號六ＸＢＱ－
    ７９９號機車為警查獲而未得手，並扣得扳手一支。
二、案經屏東縣警察局移送臺灣屏東地方法院檢察署呈請臺灣高等法院高雄分院檢察
    署檢察長令轉台灣高雄地方法院檢察署檢察官偵查起訴及移請併案審理。
    理  由
一、訊據被告己○○矢口否認有何竊盜犯行，辯稱：一從事中古機車買賣，附表編號
    一至五所示之機車均為向他人購得欲轉手牟利，並未竊取他人機車，於附表編號
    六之地為警查獲時，係因酒醉在該處休息，並未竊車云云。然查：被害人劉招娣
    所有之機車及車內財物，係於八十九年五月十六日晚上二十一時許失竊之事實，
    據被害人劉招娣於警訊及本院審理時證述屬實，被告竟辯稱伊於為警查獲日（十
    七日）上午八時三十分許購得該機車，顯有矛盾之處，加以被告為警查獲時，除
    上開機車及行車執照外，尚扣得被害人失竊之車內物品身分證、健保卡、印章、
    眼鏡及存摺等物，此有贓物領據附卷可憑，若該車係自他人購得，何以該人為將
    車內其餘物品清除以免他人懷疑車輛來源？又被告出售予癸○○及壬○○二人機
    車時，均書立切結書，據該切結書所載及被告於附表編號一、五違警查獲之時間
    觀之，被告取得各該機車之時日均距離被害人機車遭竊之時間極近，加以被告取
    得之機車為數非少，卻無法說明其中任一機車之來源，若前開車輛均係合法取得
    ，以其既知售出機車時出具讓渡書與癸○○，焉會不知於購得該等機車之時向對
    方取得憑證以示機車來源正當？是被告辯稱所竹附表所示之機車係購自他人應不
    足採，此外，附表一至六所示之機車，確係被害人於附表所示之時、地遭竊之情
    ，亦經各該被害人於警訊及本院審理時證述屬實，並有贓證物領據、讓渡書六紙
    在卷可憑及扣案板手一支可資為證，被告如附表所示之竊盜犯行堪予認定。
二、按扳手為金屬材質，質地堅硬，足供為兇器之用，被告持之破壞附表編號六所示
    之機車車頭鎖行竊並為附表編號一至五所示之竊盜犯行，核其所為係犯刑法第三
    百二十條第一項、第三百二十一條第一項第三款之竊盜罪。其先後多次竊盜既遂
    及未遂犯行，均時間緊接，犯罪構成要件相同，顯係基於概括犯意而為之，為連
    續犯，應依刑法第五十六條之規定論以一加重竊盜罪，並依法加重其刑。爰審酌
    被告前有犯竊盜罪之紀錄，有台灣高等法院被告全國前案紀錄表可參，於緩刑期
    間再為本件竊盜犯行，且所竊得車輛數目多達十台，犯後猶飾詞狡卸，難謂有悔
    悟之心等一切情狀，量處如主文所示之刑，以示警懲。本案扣案之六角板手二支
    ，因不能證明為被告行竊所用，故不宣告沒收，而扣案機車讓渡書一本、廢棄車
    輛買賣契約書一本及切結書三張均非被告所有，故不宣告沒收。另扣案被告為附
    表編號六所示犯行使用之板手一支，為被告所有，供其為竊盜犯行所用之物，應
    予宣告沒收。
三、公訴人雖未就附表編號二至六所示犯行提起公訴，然該部分犯罪事實，與本件業
    經起訴有罪部分，具有連續犯之裁判上一罪關係，本院自得並予審究，至移請併
    案審理九十一年度真字第三六六五號被告涉嫌於九十年十一月三十日竊取韋張雪
    岑所有之機車部分，因與本案各項竊盜犯行相距一年之久，難謂係基於概括犯意
    而為，並無裁判上一罪之關係，本院無從併案審理，應交由檢察官續為偵查處理
    ，均附此敘明之。
據上論斷，應依刑事訴訟法第二百九十九條第一項前段，刑法第五十六條、第三百二
十一條第一項第三款、第三十八條第一項第二款，罰金罰鍰提高標準條例第一條前段
，判決如主文。
中    華    民    國    九十一    年      七      月      三十一        日
                                  臺灣高雄地方法院刑事第二庭
                                      法  官  卓立婷
右正本證明與原本無異。
如不服本判決，應於判決送達後十日內，向本院提出上訴狀。
                                      書記官    李春慧
中    華    民    國    九十一    年      八      月       二           日
┌───┬─────────┬──────────┬──────────┐
│編號  │查獲時、地        │犯罪時、地          │犯罪事實            │
├───┼─────────┼──────────┼──────────┤
│一、八│八十九年五月十七日│八十九年五月十六日二│竊取劉招娣所有XGI-07│
│十九年│九時十分，在屏東縣│十一時許，在高雄市左│7號重型機車（內有存 │
│度偵字│高屏大橋社皮路    │營區○○○路三八六號│摺、行照、身分證、健│
│第一三│                  │遭竊                │保卡各一紙及眼鏡一付│
│七九五│                  │                    │、現金一萬元及印章三│
│號    │                  │                    │枚）                │
│      │                  │                    │                    │
│      │                  │                    │ ＊扣得六角板手二支 │
│      │                  │                    │（屏檢八九偵三０五）│
├───┼─────────┼──────────┼──────────┤
│二、  │                  │八十九年七月十二日八│竊取辛○○所有JIZ-87│
│右案警│                  │十許，在高雄市左營區│8號重型機車（引擎號 │
│卷內  │                  │榮總路，榮總醫院側門│碼RK-027628）       │
│      │                  │（七月十日晚上十時許│ （登記車主朱文國） │
│      │                  │停放該處遭竊）發現失│（辯稱：5000元收購，│
│      │                  │竊                  │890712轉賣給癸○○50│
│      │                  │                    │0元）               │
│      │                  │                    │                    │
│      │                  │                    │                    │
│      │                  │                    │                    │
│      ├─────────┼──────────┼──────────┤
│      │                  │八十九年七月八日八時│竊取陳富忠所有XRY-65│
│      │                  │五十分許，置放於榮總│6號重型機車（引擎號 │
│      │                  │醫院前遭竊，同日十二│碼EH-069380）       │
│    │                  │時許發現失竊        │（辯稱：5000元收購，│
│      │                  │                    │890708轉賣給癸○○55│
│      │                  │                    │00元）              │
│      │                  │                    │                    │
├───┼─────────┼──────────┼──────────┤
│三、八│八十九年七月二十日│八十九年七月八日，榮│竊取丙○○HAV-683號 │
│十九年│十三時許，在屏東縣│總側門旁發現遭竊    │重型機車（引擎號碼AT│
│度偵字│萬丹鄉九九巷二二號│                    │012261）            │
│第一八│查獲機車五部（AT01│                    │（辯稱：3000元收購89│
│０三一│2261、031466、EH21│                    │0707轉賣給壬○○4500│
│號（屏│5545、VLXIM559472 │                    │元）                │
│東地檢│、T33532）        │                    │                    │
│署八十├─────────┼──────────┼──────────┤
│九年度│                  │八十九年七月十六日八│竊取甲○○所有088-61│
│偵字第│                  │時三十分許，在高雄榮│83號重型機車（引擎號│
│四三０│                  │總大門公車站前右側遭│碼031466）          │
│二號）│                  │竊                  │（辯稱：3500元收購89│
│      │                  │                    │0715轉賣給壬○○4500│
│      │                  │                    │元）                │
│      ├─────────┼──────────┼──────────┤
│      │                  │八十九年七月十九日十│竊取丑○○所有085-03│
│      │                  │時許，在高雄榮總側門│33號重型機車（引擎號│
│      │                  │被竊                │碼T33532）          │
│      │                  │                    │（辯稱：3500元收購，│
│      │                  │                    │890720轉賣給壬○○40│
│      │                  │                    │00元）              │
├───┼─────────┼──────────┼──────────┤
│四、右│同右案件查獲該筆交│八十九年七月十四日十│竊取子○○所有ODB-64│
│案警卷│易之切結書        │九時許，高雄長庚醫院│1號重型機車（引擎號 │
│內    │                  │前被竊              │碼4X6-40989）       │
│      │                  │                    │（辯稱：12000元收購 │
│      │                  │                    │，890715轉賣給戴開1 │
│      │                  │                    │6000元）            │
│      │                  │                    │                    │
├───┼─────────┼──────────┼──────────┤
│五、八│八十九年十一月十八│八十九年十一月十六日│竊取丁○○所有XMA-85│
│十九年│日上午九時許，在高│晚間八時許在高雄市楠│7號機車（引擎號碼GY6│
│度偵字│雄市左營區○○○路│梓區○○路榮總醫院側│c-510413）          │
│第二六│四七三號前，欲將竊│門失竊              │（登記車主張楊美英）│
│一三四│得之XMA-857、OZL-2│                    │                    │
│號    │60機車自BM-9650小 ├──────────┼──────────┤
│      │貨車卸下時為巡守隊│八十九年十一月十七日│竊取戊○○所有OZL-26│
│      │員乙○○發現      │晚間七時許，在高雄市│0號機車（引擎號碼GY6│
│      │                  │楠梓區○○路榮總醫院│D-702767）          │
│      │                  │側門失竊            │                    │
│      │                  │                    │                    │
├───┼─────────┼──────────┼──────────┤
│六、八│八十九年十二月一日│八十九年十二月一日晚│竊取庚○○所有XBQ-79│
│十九年│晚間七時三十分許，│間八時三十分許，在高│9號機車（引擎號碼FG0│
│偵字第│在高雄縣鳥松鄉大埤│雄縣鳥松鄉○○路勞工│64498）             │
│二七二│路勞工公園入口當場│公園便道附近發現失竊│（車頭鎖遭破壞）    │
│七三號│為警查獲用變造扳手│                    │                    │
│      │竊取XBQ-799號機車 │                    │                    │
└───┴─────────┴──────────┴──────────┘
